# 关于缺乏验收手验的工程收入确认

提问人：sjbhj 时间：2020-12-24 13:33:07
陈版主，您好。拟IPO企业作景观亮化工程分包商，参加某政府工程项目。与总包商的合同约定在 2019 年 9 月前完成安装调试，并经业主方验收合格后视为交付完成，并扣除质保金后付清。工程实际于 2019 年 9 月底亮灯主体工程完工，后由于疫情及地方财政紧张，业主方在 2020 年 8 月才对总包终验合格。但总包方不肯出具验收资料给企业，因总包怕企业起诉要钱。除了收到合同预付款外15%外，暂未收款，企业已多次发函催收无果。预计后续款项能收到，但时间不确定。 2019 年按开票确认收入80%。我们判断该工程收属于按时点确认收入，企业拟将 2020 年作为IPO第一年，该工程占收入比重较大。问题： 1 、 2020 年作为IPO第一年，是否可以在 2019 年实行建造准则按工程完工百分比确认收入， 2020 年实行新收入准则后按剩余比例确认？ 2 、收入应确认在哪年？ 2019 年工程已实际完工， 2020 年业主验收但企业拿不到验收证明，实际拿到验收证明日期不确定。谢谢您！

回答人：chenyiwei
基于谨慎考虑，建议在 2019 年内实际亮灯时确认全部收入（可能就某些后续工作量做出必要的预提处理）， 2020 年后，对尚未收回的应收账款计提坏账准备处理。避免虚增IPO申报期内的业绩。